【裁判字號】    98,訴,1609
【裁判日期】    980610
【裁判案由】    毒品危害防制條例
【裁判全文】
臺灣板橋地方法院刑事判決              98年度訴字第1609號
公  訴  人  臺灣板橋地方法院檢察署檢察官
被      告  甲○○
      （原名林文彬）
上列被告因違反毒品危害防制條例案件，經檢察官提起公訴（九
十八度毒偵字第一七六二號、九十八度毒偵字第二二七八號），
因被告於本院準備程序中為有罪之陳述，經本院合議庭裁定以簡
式審判程序審理，判決如下：
    主  文
甲○○犯如附表所示之罪，處如附表所示之刑，詳如附表所載，
應執行有期徒刑壹年貳月。扣案之第二級毒品甲基安非他命（驗
餘淨重零點零壹柒玖公克）及外包裝袋貳只沒收銷燬之；安非他
命吸食器壹組沒收。
    事  實
一、甲○○前曾於民國九十三年間，因施用第二級毒品案件，經
    本院於九十三年十一月二十六日以九十三年度簡字第四六一
    五號判處有期徒刑五月確定，於九十四年五月二日徒刑易科
    罰金執行完畢。
二、甲○○前因施用毒品案件，經本院以八十九年度毒聲字第六
    八０一號裁定送觀察、勒戒後，認有繼續施用毒品傾向，再
    經本院以九十年度毒聲字第七四一號裁定令入戒治處所施以
    強制戒治一年，嗣因成效經評定為合格，認無繼續戒治之必
    要，由本院以九十年度毒聲字第三０七三號裁定停止戒治，
    所餘期間付保護管束，於九十一年二月十三日期滿未經撤銷
    停止戒治，視為強制戒治期滿，並由臺灣板橋地方法院檢察
    署檢察官於九十一年三月十四日以九十一年度戒毒偵字第一
    一二號為不起訴處分在案；復於九十三年間，因施用第二級
    毒品案件，經本院以以九十三年度簡字第四六一五號判處有
    期徒刑五月確定。猶仍未戒除毒癮，(一)基於施用第一級毒品
    海洛因之犯意，於九十八年二月二十四日凌晨某時許，在臺
    北縣三重市○○街一一三號二樓之住處，以將海洛因摻入香
    菸吸其煙霧之方式，施用海洛因一次。(二)基於施用第二級毒
    品甲基安非他命之犯意，於九十八年二月二十四日二十時許
    ，在上址住處，以將甲基安非他命置入玻璃球點火燒烤吸其
    煙霧之方式，施用甲基安非他命一次。(三)基於施用第二級毒
    品甲基安非他命之犯意，於九十八年三月十六日十七時許，
    在上址住處，以將甲基安非他命置入玻璃球點火燒烤吸其煙
    霧之方式，施用甲基安非他命一次。
三、嗣於(一)九十八年二月二十四日二十一時十五分許，在臺北縣
    三重市○○街一一三號住處前，為警查獲，並扣得甲基安非
    他命吸食器一組及殘渣袋一只；(二)九十八年三月十六日二十
    時許，在三重市○○街一四九巷二十號前，為警查獲，並扣
    得甲基安非他命一小包（驗餘淨重０‧０一七九公克）、
四、案經臺北縣政府警察局三重分局報告臺灣板橋地方法院檢察
    署官偵查起訴，本院於準備程序進行中，被告就被訴事實為
    有罪之陳述，經告知被告簡式審判程序之旨，並聽取當事人
    之意見後，裁定進行簡式審判程序。
    理  由
一、上揭犯罪事實，業據被告甲○○於本院準備程序中及審理時
    坦承不諱，且被告被查獲時，經警採取之尿液檢體，經臺灣
    檢驗科技股份有限公司檢驗後確呈毒品鴉片類、甲基安非他
    命陽性反應，有該公司九十八年三月十三日及九十八年三月
    三十日濫用藥物檢驗報告附卷可稽。而經警查獲時扣得之白
    色結晶一包，檢出第二級毒品甲基安非他命成分，有交通部
    民用航空局航空醫務中心九十八年三月二十五日航藥鑑字第
    ０九八一五二四號毒品鑑定書之在卷足憑。此外，並有甲基
    安非他命一包（驗餘淨重０‧０一七九公克）、殘渣袋一只
    、安非他命吸食器一組扣案可資佐證。被告施用第一級毒品
    海洛因、第二級毒品甲基安非他命之犯行，即堪認定。
二、第查，甲○○前因施用毒品案件，經本院以八十九年度毒聲
    字第六八０一號裁定送觀察、勒戒後，認有繼續施用毒品傾
    向，再經本院以九十年度毒聲字第七四一號裁定令入戒治處
    所施以強制戒治一年，嗣因成效經評定為合格，認無繼續戒
    治之必要，由本院以九十年度毒聲字第三０七三號裁定停止
    戒治，所餘期間付保護管束，於九十一年二月十三日期滿未
    經撤銷停止戒治，視為強制戒治期滿，並由臺灣板橋地方法
    院檢察署檢察官於九十一年三月十四日以九十一年度戒毒偵
    字第一一二號為不起訴處分在案；復於九十三年間，因施用
    第二級毒品案件，經本院以以九十三年度簡字第四六一五號
    判處有期徒刑五月確定等情，有前開不起訴處分書、判決書
    及臺灣高等法院被告前案紀錄表在卷足憑。被告於強制戒治
    期滿釋放後五年內再犯施用毒品之犯行，且經判刑確定，復
    分別於九十八年二月二十四日、三月十六日分別施用第一級
    毒品海洛因、第二級毒品甲基安非他命，即非屬毒品危害防
    制條例第二十條第三項所定「五年後再犯」之情形，檢察官
    逕行起訴，要無不合（最高法院九十五年台上字一０七一號
    判決參照）。
三、核被告甲○○所為，係犯毒品危害防制條例第十條第一項之
    施用第一級毒品罪（施用海洛因部分）、同條例第二項之施
    用第二級毒品罪（施用甲基安非他命部分），其施用毒品前
    後之持有毒品行為，均應為施用之高度行為所吸收，不另論
    罪。所犯施用施用第一級毒品罪、第二級毒品罪三罪間，犯
    意個別，行為互殊，應予分論併罰。被告有上揭事實欄記載
    之犯罪科刑及執行紀錄，有臺灣高等法院被告前案紀錄表附
    卷可考，其於受有期徒刑之執行完畢後，五年以內再犯有期
    徒刑以上之罪，為累犯，應依刑法第四十七條第一項之規定
    加重其刑。爰審酌被告之素行，多次漠視法令之禁制，恣意
    濫用毒品戕害己身，顯無悔改之意，惟於他人尚無明顯重大
    危害，及犯後坦承犯行，態度尚佳等一切情狀，量處如主文
    所示之刑，並定應執行刑，以資懲儆。
四、扣案之第二級毒品甲基安非他命（驗餘淨重０‧０一七九公
    克），應依毒品危害防制條例第十八條第一項規定沒收銷燬
    之，其外包裝袋，與毒品難以析離完盡；與另扣案之塑膠殘
    渣袋合計二只，應概認屬查獲之第二級毒品，除檢驗用罄部
    分外，依毒品危害防制條例第十八條第一項前段規定，不問
    屬於犯人與否，併予宣告沒收銷燬之。又扣案之安非他命吸
    食器一組，係被告所有供施用毒品所用之物，業經被告供承
    在卷，依刑法第三十八條第一項第二款之規定，併予宣告沒
    收。
據上論斷，應依刑事訴訟法第二百七十三條之一第一項、第二百
九十九條第一項前段，毒品危害防制條例第十條第一項、第二項
、第十八條第一項，刑法第十一條前段、第四十七條第一項、第
五十一條第五款、第三十八條第一項第二款，判決如主文。
本案經檢察官林俊峰到庭執行職務。
中    華    民    國    98    年    6   月    10      日
                  刑事第六庭  法  官  潘翠雪
上列正本證明與原本無異。
如不服本判決，應於送達後十日內敘明上訴理由，向本院提出上
訴狀
                              書記官  江文彬
中    華    民    國    98    年    6   月    10      日
附錄本案論罪科刑法條全文：
毒品危害防制條例第10條
施用第一級毒品者，處 6 月以上 5 年以下有期徒刑。
施用第二級毒品者，處 3 年以下有期徒刑。
附表一：
┌──┬───────┬────┬──────┬───────────┐
│編號│罪名          │累犯與否│宣告刑      │沒收                  │
├──┼───────┼────┼──────┼───────────┤
│一  │施用第一級毒品│累犯    │有期徒刑捌月│                      │
│    │              │        │            │                      │
├──┼───────┼────┼──────┼───────────┤
│二  │施用第二級毒品│累犯    │有期徒刑肆月│殘渣袋壹只沒收銷燬之  │
│    │              │        │            │、吸食器壹組沒收之。  │
│    │              │        │            │                      │
├──┼───────┼────┼──────┼───────────┤
│三  │施用第二級毒品│累犯    │有期徒刑肆月│甲基安非他命（驗餘淨重│
│    │              │        │            │零點零壹柒玖公克）及其│
│    │              │        │            │外包裝袋沒收銷燬之。  │
└──┴───────┴────┴──────┴───────────┘


司法院資訊處製作；財團法人民間司法改革基金會備份。
